Amanda Almeida Chagas

🛘 (+55) 31-9 7546-7189 | 🗷 amandaalmeidachagas@gmail.com | 🖸 mandychagas | 🖪 Amanda Chagas

Resumo_

Realizo atividades pedagógicas desde os 15 anos de idade e estou cursando Pedagogia. Tive uma experiência como estagiária em uma escola profissionalizante e estou em busca de uma oportunidade para ingressar no ramo de Educação Infantil.

Formação

Centro Universitário UNA Belo Horizonte, MG

Мора Fev. 2011 - Jun. 2013

• Graduação

Senac Minas Belo Horizonte, MG

CONSULTORIA DE IMAGEM Fev. 2014 - Ago. 2014

Curso Técnico

Centro Universitário UNA Belo Horizonte, MG

PEDAGOGIA Fev. 2016 - PRESENTE

Graduação

Experiência Profissional _____

· Organização dos produtos da loja

· Serviço de atendimento ao consumidor

• Organização do estoque

· Controle contábil

Bombons Lalka Belo Horizonte, MG

JOVEM APRENDIZ Fev. 2007 - Nov. 2009

Vendas

• Reposição de produtos nos quiosques

Kangoroo Espaço KIDS Belo Horizonte, MG

MONITORA INFANTIL Jun. 2005 - Jan. 2017

• Monitoria infantil em festas nos finais de semana

Caixa Econômica Federal Belo Horizonte, MG Jan. 2011 - Dez. 2012

TELEFONISTA • Resolução de problemas no SAC para clientes do banco

Camisaria Colombo Belo Horizonte, MG

VENDEDOBA Fev. 2013 - Ago. 2013

• Atendimento e vendas ao cliente

Camisaria Colombo Belo Horizonte, MG

GERENTE DE VENDAS Ago. 2013 - Mar. 2015

• Gerência da equipe de vendas

Tibum Piscinas Belo Horizonte, MG

Mai. 2015 - Dez. 2015

AUXILIAR ADMINISTRATIVO

 Contas a pagar e receber • Folha de pagamentos

Só Marcas Outlet Belo Horizonte, MG

Jan. 2016 - Mai. 2016 RECEPCIONISTA

• Recebimento de tickets do estacionamento • Venda de ingressos promocionais

19 DE JANEIRO DE 2018 Amanda A. Chagas · Currículo **Imaginarium** Belo Horizonte, MG

Jun. 2016 - Jan. 2017

Jan. 2017 - Abr. 2017

Belo Horizonte, MG

VENDEDORA

• Atendimento e vendas ao cliente

• Organização de produtos da loja

Imaginarium Belo Horizonte, MG

SUBGERENTE DE VENDAS

• Sub gerência da equipe de vendas

• Escala de horários

• Fechamento do mês

Especialize Formação Profissional

• Aulas online de Marketing Pessoal • Aulas presencial de Marketing Pessoal

Instrutora de Marketing Pessoal (Estagiária) Abr. 2017 - Out. 2017

19 DE JANEIRO DE 2018 Amanda A. Chagas · Currículo